---
title: "20200521 과제"
author: "Yoon Wanduk"
date: "2020.5.21"
output:
  word_document: default
  html_document: default
---

## 8일차 과제

### 문1 R에서 제공하는 mtcars 데이터셋에서 gear(기어의 수)에 대해 ggplot으로 **막대그래프**를 작성하시오. 단, 제목과 x축 레이블은 ‘기어의 수’, y축 레이블은 ‘빈도수’로 나타내시오.
	
```{r}

library(ggplot2)

ggplot(mtcars,aes(x=gear))+
  geom_bar()

```

### 문2 R에서 제공하는 mtcars 데이터셋에서 cyl(실린더의 수)에 대해 막대 색이 **초록색**인 **막대그래프**를 ggplot으로 작성하시오.

```{r}

ggplot(mtcars,aes(x=cyl))+
  geom_bar(fill='green')

```

### 문3 R에서 제공하는 mtcars 데이터셋에서 mpg(연비)에 대해 구간 간격이 5.0인 **히스토그램**을 ggplot으로 작성하시오.

```{r}

ggplot(mtcars,aes(x=mpg))+
  geom_histogram(binwidth = 5.0)

```

### 문4 R에서 제공하는 trees 데이터셋의 Girth(나무 둘레)에 대해 ggplot으로 **히스토그램**을 작성하시오. 여기에서는 히스토그램의 제목, x축 레이블, y축 레이블을 한글로 표시하시오. (구간 간격은 3.0, 막대의 색은 steelblue로 한다.)
	
```{r}
ggplot(trees,aes(x=Girth))+
  geom_histogram(binwidth = 3.0,
                 fill='steelblue')+
  ggtitle("나무 둘레 별 나무 개수")+
  labs(x='나무 둘레', y= '나무 개수')
```

### 문5 R에서 제공하는 mtcars 데이터셋에서 mpg(연비)를 x축으로 하고, wt(중량)를 y축으로 하는 **산점도**를 ggplot으로 작성하시오. (단, 점의 색은 gear의에 따라 다르게 표시한다.)
	
```{r}

gear1 <- as.factor(mtcars$gear)
ggplot(mtcars,aes(x=mpg,
                  y=wt,
                  color=gear1))+
  geom_point()

```

### 문6 R에서 제공하는 mtcars 데이터셋에서 mpg(연비)에 대해 ggplot으로 **상자그림**을 작성하되, cyl(실린더 수)에 따라 그룹을 나누어 작성하시오.

```{r}

cyl1 <- as.factor(mtcars$cyl)
ggplot(mtcars,aes(y=mpg,fill=cyl1))+
  geom_boxplot()

```

### 문7 다음은 2015년부터 2026년도까지의 예상 인구수 추계 자료이다. 연도를 x축으로 하여 ggplot으로 **선그래프**를 작성하시오.

```{r}

year <- c(2015:2026)
population <- c(51014,51245,51446,51635,51811,51973,52123,52261,52388,52504,52609,52704)

df.yp <- data.frame(year,population)
df.yp

ggplot(df.yp,aes(x=year,y=population))+
  geom_line()

```