---
title: "R 개인프로젝트"
author: "yoon"
date: '2020 5 22 '
output:
  word_document: default
  html_document: default
---

# 2017 LG는 왜 포스트시즌에 가지 못하였나

### LG는 2017시즌 팀 방어율 4.30으로 전체 1위를 했음에도 불구하고 상위 5팀만이 할 수 있는 포스트시즌에 진출하지 못했다. 투수진들은 다른 팀에 비해 좋은 성적을 냈지만, 그럼에도 저조한 순위를 기록한 이유는 타자들의 부진을 가장 큰 원인으로 꼽을 수 있다.  2017시즌 타자들의 스탯 기록과 팀 기록을 통해 LG가 상위팀으로 갈 수 없었던 이유를 알아보도록 하겠다.

## 1. 주전 라인업의 잦은 변경

### 야구에서는 타선의 주전 라인업 변경이 적을수록 일정한 타격 시너지를 기대할 수 있다. 반대로 부진하는 선수가 많아 타선 라인업이 자주 바뀌면 새로운 선수를 찾을 가능성은 있지만 일정한 타격 시너지를 얻은 확률이 매우 떨어진다. 주전 라인업의 변경이 적으면 적을수록 **규정 타석** 달성 선수가 많아지고 반대로 변경이 잦으면 **규정 타석**을 못 채우는 선수가 더 많아진다. 팀 별로 **규정 타석** 달성 인원을 구해보고 팀 순위와 비교해보자.

```{r}
library(dplyr)
library(ggplot2)

setwd('C:\\Workspace\\WorkspaceR')
base <- read.csv('batter_stats_2017.csv', header = T)

base1 <- base %>% mutate(규정타석=ifelse(타석>=446, 'pass', 'fail') )
base2 <- base1 %>% filter(규정타석=='pass')

ggplot(base2, aes(x=팀명))+
    geom_bar(fill='lightblue')+
    ggtitle('팀별 규정타석 달성 선수 수')+
    theme(plot.title = element_text(size = 24,
                                    face = 'bold',
                                    colour = 'red'))+
    labs(x='팀 이름', y= '선수 수')

```

### 이를 통해 알 수 있 듯 우승팀인 기아의 규정타석 달성 선수는 8명인데 비해, LG의 규정타석 달성 선수는 2명에 불과하다.  이는 확실한 주전이 없어 타팀에 비해 타선의 짜임새가 부족하다고 판단할 수 있다. 하지만 규정타석 달성 선수가 LG와 SK가 2명으로 같고, 두산은 3명으로 1명만 많은데 SK와 두산은 모두 포스트시즌 진출에 성공하였다. 무슨 차이가 있기에 LG만 포스트시즌 진출에 실패한것인가?


## 2. SK,두산과 LG의 비교 ( 경기당 안타, 홈런, 볼넷, 득점, 타율 )

```{r}
options(max.print = 9999999)
base.sk<- base %>% filter(팀명=='SK')
base.ds <- base %>% filter(팀명=='두산')
base.lg <- base %>% filter(팀명=='LG')

base.sk.ds.lg<- rbind(base.sk,base.ds,base.lg)

```

### 1) 안타 수 비교
```{r}
ggplot(base.sk.ds.lg,aes(x=팀명,y=안타))+
    geom_boxplot(fill='orange')+
    ggtitle('LG, SK, 두산의 안타 비교')+
    theme(plot.title = element_text(size = 24,
                                    face='bold'))
base.sk %>% select(안타) %>% sum/144           # 경기 당 안타
base.ds %>% select(안타) %>% sum/144
base.lg %>% select(안타) %>% sum/144
```
### 세 팀 간 안타를 비교해보면 LG와 두산의 수치가 비슷하다. 경기당 안타 측면에서는 오히려 LG가 두산보다 높은 수치를 나타내고 있다.

### 2) 홈런 수 비교
```{r}
ggplot(base.sk.ds.lg,aes(x=팀명,y=홈런))+
    geom_boxplot(fill='steelblue')+
    ggtitle('LG, SK, 두산의 홈런 비교')+
    theme(plot.title = element_text(size = 24,
                                    face='bold'))
base.sk %>% select(홈런) %>% sum/144           # 경기 당 홈런
base.ds %>% select(홈런) %>% sum/144
base.lg %>% select(홈런) %>% sum/144
```
### 세팀의 홈런을 비교해보면 SK가 세 팀 중 가장 높은 수치를 기록하고 있고, LG와 두산은 SK에 비해 낮은 수치를 보이고 있다. LG와 두산을 비교해보면 앞서 경기당 안타는 LG가 많았지만, 경기당 홈런은 두산이 더 많아 적은 안타에도 더 많은 점수를 낼 수 있었다.

### 3) 볼넷 비교
```{r}
ggplot(base.sk.ds.lg,aes(x=팀명,y=볼넷))+
    geom_boxplot(fill='pink')+
    ggtitle('LG,SK,두산의 볼넷 비교')+
    theme(plot.title = element_text(size = 24,
                                    face='bold'))

base.sk %>% select(볼넷) %>%sum/144                  # 경기 당 볼넷
base.ds %>% select(볼넷) %>%sum/144
base.lg %>% select(볼넷) %>%sum/144
```
### 볼넷 수를 비교해보면 LG 선수들의 평균 볼넷 수가 두 팀에 비해 현저히 낮음을 알 수 있다. 또한 두산은 볼넷을 얻어 낸 타자가 LG와 SK에 비해 비교적 많은 것을 알 수 있다. 이는 두산이 안타가 적어도 출루를 많이 하여 점수를 낼 가능성이 높음을 의미한다.

### 4) 득점 비교
```{r}
ggplot(base.sk.ds.lg,aes(x=팀명,y=득점))+
    geom_boxplot(fill='yellow')+
    ggtitle('LG,SK,두산의 득점 비교')+
    theme(plot.title = element_text(size = 24,
                                    face='bold'))

base.sk.ds.lg %>% filter(팀명=='SK') %>% select(득점) %>% sum/144
base.sk.ds.lg %>% filter(팀명=='두산') %>% select(득점) %>% sum/144
base.sk.ds.lg %>% filter(팀명=='LG') %>% select(득점) %>% sum/144
```
### 세 팀 타자들의 득점을 비교하면 LG 타자들의 득점이 다른 두 팀의 타자들보다 확실히 낮음을 알 수 있다.


### 규정 타석 달성 타자 수가 비슷한 세 팀의 안타, 홈런, 볼넷, 득점을 비교해 본 결과, 경기당 안타는 세 팀이 비슷했지만 홈런이나 볼넷을 LG 선수들이 적게 얻어냄으로써 SK와 두산에 비해 득점이 적었음을 알 수 있다. 이러한 차이가 팀 순위의 차이를 만들어 낸 것이라 할 수 있다.


## 3. 팀 순위별 WAR 합 비교

### WAR이란 대체선수 대비 승리 기여도로 WAR이 6인 선수가 WAR이 0인 선수보다 6승을 더 얻어낸 것으로 보면 된다.

```{r}
base.kia<- base %>% filter(팀명=='KIA')
base.ds <- base %>% filter(팀명=='두산')
base.lt <- base %>% filter(팀명=='롯데')
base.nc<- base %>% filter(팀명=='NC')
base.sk <- base %>% filter(팀명=='SK')
base.lg <- base %>% filter(팀명=='LG')
base.nx<- base %>% filter(팀명=='넥센')
base.hw <- base %>% filter(팀명=='한화')
base.ss <- base %>% filter(팀명=='삼성')
base.kt <- base %>% filter(팀명=='KT')

war <- c(sum(base.kia$WAR),sum(base.ds$WAR),sum(base.lt$WAR),sum(base.nc$WAR),sum(base.sk$WAR),
         sum(base.lg$WAR),sum(base.nx$WAR),sum(base.hw$WAR),sum(base.ss$WAR),sum(base.kt$WAR))

team <- c(1,2,3,4,5,6,7,8,9,10)
names(team) <- c('KIA','두산','롯데','NC','SK','LG','넥센','한화','삼성','KT')

df.base <- data.frame(team,war)
df.base

ggplot(df.base,aes(x=team, y=war))+
    geom_bar(stat = 'identity',       
             width = 0.5,             
             fill='steelblue') + 
    ggtitle('팀 순위 별 합산 WAR')+
    theme(plot.title = element_text(size = 24,
                                    face = 'bold',
                                    colour = 'red'))+
    labs(x="팀 순위", y= 'WAR')

cor(war,team)   # 등수와 war의 상관계수가 -0.7640916 매우 강한 상관 관계가 있음을 알 수 있다.

```
### 팀별로 각 선수들의 WAR의 합을 비교해본 결과 6위 LG는 신생팀인 10위 KT를 제외하고 최하위에 위치하고 있다. 1위 KIA의 경우 WAR의 합이 30이 넘는데, 이는 KIA 선수들이 대체 선수에 비해 30승을 더 챙겼다는 의미다. 반면 LG 선수들의 WAR 합은 6.8이므로 대체 선수에 비해 6~7승 정도만 더 챙겼음을 의미한다. 이는 LG 선수들이 타 팀 선수들에 비해 승리에 기여하는 정도가 전체적으로 낮다고 할 수 있다.


## 4. 4. 피타고리안 승률과 실제 순위 비교
### 피타고리안 승률이란 득점의 제곱을 득점의 제곱과 실점의 제곱의 합으로 나눈 수로  팀이 얻은 득점과 잃은 실점으로 승률을 예상하는 용도로 쓰인다.

```{r}
team
runs.hit <- c(906,849,743,786,761,699,789,737,757,655)
runs.pitch <- c(734,678,701,745,767,677,764,820,911,876)



runs<- data.frame(team,runs.hit,runs.pitch)
runs


runs1<- runs %>% mutate(피타고리안_승률=runs.hit^2/(runs.hit^2+runs.pitch^2))
runs1


ggplot(runs1,aes(x=team,y=runs.pitch))+
    geom_bar(stat = 'identity',       
             width = 0.5,             
             fill='steelblue')+
    ggtitle('순위 별 팀 실점')+
    theme(plot.title = element_text(size = 24,
                                    face = 'bold',
                                    colour = 'red'))+
    labs(x='팀 순위', y='실점')

ggplot(runs1,aes(x=team,y=runs.hit))+
    geom_bar(stat = 'identity',       
             width = 0.5,             
             fill='orange')+
    ggtitle('순위 별 팀 득점')+
    theme(plot.title = element_text(size = 24,
                                    face = 'bold',
                                    colour = 'red'))+
    labs(x='팀 순위', y='득점')
              
ggplot(runs1,aes(x=team,y=피타고리안_승률))+
    geom_bar(stat = 'identity',       
             width = 0.5,             
             fill='pink')+
    ggtitle('순위 별 피타고리안 승률')+
    theme(plot.title = element_text(size = 24,
                                    face = 'bold',
                                    colour = 'red'))+
    labs(x='팀 순위', y='피타고리안 승률')

library(corrplot)
cor(runs1)

corrplot(cor(runs1),method = "number")
```


### LG는 피타고리안 승률이 0.515로 5위이지만, 실제승률은 0.489로 피타고리안 승률보다 낮은 수치를 기록하였다. 이는 실점은 적지만 득점이 다른 경쟁 팀에 비해 매우 떨어져서 나온 결과라 할 수 있다. 